# 投资性房地产问题请教

提问人：szhang401 时间：2019-07-29 15:29:28
请教各位:
1. 公允价值模式计量下的投资性房地产，租金收入进其他业务收入，但是却没有对应的成本，这是否违背了收入成本配比原则？如果不违背，为什么？
2. 投资性房地产计量模式从成本转公允时，为什么差额影响的是期初未分配利润而非当期损益？
3. 从自用转投资性房地产，为什么：a. 不能像计量模式改变一样，差额影响期初而是影响当期；b.为什么贷方差额影响的是 OCI而借方差额影响的就是公允价值变动损益？
谢谢！

回答人：chenyiwei
1 、只有当相关资产以历史成本模式计量时，才考虑配比问题。当对应的资产以公允价值模式计量时，其背后的会计处理逻辑与历史成本模式下有重大差异，并不强调配比。（请注意：凡是涉及 “摊销”、“折旧” 等的资产、负债后续计量，都不是公允价值）
2 、对会计政策变更要求追溯调整前期比较数据。
3 、该事项是由与此前不同的交易或事项导致的，因此不是会计政策变更，也不是前期差错，所以不能追溯调整前期比较数据。至于借贷方影响的项目不同，可能有谨慎性的考虑因素在内。

提问人：szhang401 时间：2019-07-29 18:58:05
谢谢陈版的解答！
关于回复还想在追问一句。第一个回复中所提到的会计处理逻辑的重大差异指的是什么？

回答人：chenyiwei
历史成本计量基础属于利润表观的产物，由此发展出配比等原则；公允价值计量符合资产负债表观，由于两个观点对利润的定义和计量方式不同，资产负债表观下并不强调配比原则。